臺灣桃園地方法院刑事判決　　　　　　94年度交簡上字第23號
上　訴　人　台灣桃園地方法院檢察署檢察官
被　　　告　乙○○
上列上訴人因被告所犯公共危險案件，不服本院刑事簡易庭93年
度壢交簡字第1440號，中華民國93年12月20日第一審簡易判決（
起訴案號：台灣桃園地方法院檢察署93年度偵字第13939 號）提
起上訴，本院判決如下︰
    主  文
原判決撤銷。
乙○○服用酒類，不能安全駕駛動力交通工具而駕駛，處有期徒
刑月，如易科罰金以佰元折算壹日。
    事  實
一、乙○○於民國93年6 月27日凌晨3 時30分許，在其所駕駛停
    放在桃園縣觀音鄉○○路路旁之車牌號碼3R－0035號自小客
    車內，自行飲酒至同日凌晨4 時10分許結束，明知自己服用
    酒類後已達不能安全駕駛動力交通工具之程度，竟駕駛上開
    自小客車離去，並沿同縣觀音鄉○○路往新坡方向行駛（由
    西向東），於同日凌晨5 時許，行至中山路1 段1209號對面
    ，因不勝酒力，操控力及注意力降低，致失控撞上適行走至
    該處路旁之行人林思藩後，再連人帶車撞上路旁牆壁始停住
    。經路人報警處理並將林思藩送醫急救，惟仍因頭部挫傷顱
    骨骨折、胸部挫傷，於同日上午6 時許傷重不治死亡（乙○
    ○所涉過失致人於死罪部分，業經本院以93年度壢交簡字第
    1440號判處有期徒刑6 月確定，詳如後述），乙○○經到場
    處理之員警當場測得其呼氣酒精濃度高達0.74MG/L。
二、案經被害人林思藩之子甲○○告訴暨台灣桃園地方法院檢察
    署檢察官相驗後簽分偵辦並聲請以簡易判決處刑。
    理  由
一、被告乙○○對其於右揭時、地，酒後駕車而肇事之事實，迭
    於警、偵訊及本院審理時均坦承不諱（見93年度相字第1071
    號卷第13至14頁、第26頁、本院93年度壢交簡字第1440號卷
    附93年11月29日訊問筆錄、本院卷附94年3 月8 日訊問筆錄
    、審判筆錄）。且被告肇事後經警測試其吐氣所含酒精成分
    高達每公升0.74毫克乙節，並有酒精濃度測定單乙紙存卷可
    憑。而依照交通部運輸研究所79年8 月對駕駛人行為之研究
    （酒醉駕車對駕駛行為之分析研究）指出，吐氣每公升酒精
    含量0 點25mg等於血液中酒精濃度（Blood AlcoholConcent
    r ation 簡稱BAC）百 分之0.05（亦即每100ml 血液中含50
    mg酒精），而（１）BAC 到達百分之0.03至0.05時，對駕駛
    能力之影響為：多數駕駛人心境逐漸幻不定、視覺與反應靈
    敏性減弱、對速度及距離的判斷力差。對心理行為之影響為
    ：觀察力逐漸欠缺、心情漸趨輕鬆、自信心增加、多話、精
    神狀態處於陶醉感。（２）BAC 到達百分之0.05至百分之0.
    08時，對駕駛能力之影響為：反應遲純、駕駛能力受損、遲
    而不決或決而不行。對心理行為之影響為：情緒鬆弛、感情
    與行為趨向誇張、肌肉不協調、精神處於興奮狀態。（３）
    BA C到達百分之0.08至百分之0.15時，對駕駛能力之影響為
    ：判斷力嚴重受到影響、能與精神協調受損、駕駛之體能困
    難增加。對心理行為之影響為：產生情緒異常現象、步伐不
    平穩、言語不清、反應惡劣、記憶及判斷力受損、精神處於
    錯亂狀態。（４）超過百分之0.5 ，對駕駛人能力之影響為
    ：無法開車。對心理行為之影響為：爛醉如泥、失去知覺可
    能致死、精神處於昏睡狀態。飲酒後吐氣0.55Mg /L 相當於
    BAC 百分之0.11，參酌上開說明，其判斷力、精神協調及駕
    駛體能、精神狀態等綜合判斷，已明顯達於不能安全駕駛程
    度。本件被告查獲時吐氣所含酒精成份既高達0.74毫克，猶
    超過0.55毫克甚多已屬高濃度，復因飲酒後其注意力及操控
    力降低，致未能確切注意車前狀況，隨時採取必要之安全措
    施，而撞及被害人林思藩，犯刑法過失致人於死罪，亦據原
    審認定屬實並判處有罪確定，有卷附本院93年度壢交簡字第
    1440號判決書可稽，依此，被告顯已達不能安全駕駛動力交
    通工具之狀態堪可認定。另查被告乙○○係於93年6 月27日
    凌晨3 時30分許，在其所駕駛停放在桃園縣觀音鄉○○路路
    旁之車牌號碼3R－0035號自小客車內，自行飲酒至同日凌晨
    4 時10分許結束，即駕車上路一節，業據被告於警訊時供陳
    甚明（見93年度相字第1071號卷第13至14頁），且被告所陳
    上開各節，距其飲酒駕車並肇事僅7 小時餘（製作筆錄時間
    為93年6 月27日上午10時許起，見同上筆錄），其當時之記
    憶自較清晰且確切，堪可信實。被告事後於原審法院審理時
    改稱係6 月26日晚上開始在觀音靠近西濱快速道路小吃攤飲
    酒至27日凌晨3 、4 時許結束一節，諒係因時間久遠誤記所
    致，其此部所陳即非可採，併附敘明。綜述，本件事證明確
    ，被告犯行洵堪認定，應依法論科。
二、核被告乙○○所為，係犯刑法第185 條之3 之服用酒類，不
    能安全駕駛動力交通工具而駕駛罪。原審據以論罪科刑，固
    非無見，惟查被告乙○○明知自己在服用酒類後，已達不能
    安全駕駛動力交通工具之狀態仍執意駕車上路，嚴重危及其
    他用路人之生命、身體或財產，抑且被告因酒後駕車，致未
    能確切注意車前狀況，而撞及行至該處之行人林思藩，並因
    此傷重不治死亡，已如前述，被告酒後駕車所生危害甚重，
    且犯後迄未賠償被害人家屬，檢察官據被害人家屬請求，以
    被告乙○○犯後毫無悛悔之意，原審量處拘役45日實屬過輕
    而指摘原判決不當，自有理由，應由本院撤銷改判。爰審酌
    被告前無不良前科，品性尚屬良好，有卷附台灣高等法院被
    告前案紀錄表可參，及其犯罪之動機、目的、手段、酒後駕
    車所為嚴重危害公眾往來之安全，且因而致被害人發生死亡
    之結果，所生危害甚重，及其犯罪後之態度等一切情狀，量
    處如主文所示之刑，並諭知易科罰金之折算標準。
三、末按，當事人對於下級法院之判決有不服者，得上訴於上級
    法院。又告訴人或被害人對於下級法院判決有不服者，亦得
    具備理由，請求檢察官上訴，刑事訴訟法第344 條第1 項、
    第2 項定有明文。換言之，刑事訴訟案件僅當事人即檢察官
    、自訴人及被告有權提起上訴，至告訴人或被害人並非有權
    上訴之人，僅得請求檢察官提起上訴。查本件係檢察官據被
    害人家屬請求而向本院提起上訴，有卷附檢察官聲請上訴書
    可參，其上訴範圍自應以上訴權人即檢察官上訴書所載之範
    圍為據，而依上訴書所載檢察官僅就被告所犯酒後駕車經原
    審判處「拘役45日」部分認量刑過輕而提起上訴，檢察官前
    開上訴部分，復與被告另犯過失致死罪間，並無不能分割之
    關係，本院自應僅就檢察官上訴部分即被告所犯前開公共危
    險罪部分為審理判決，蒞庭檢察官以上訴範圍應審酌被害人
    家屬請求上訴之範圍，而認被告所犯過失致死罪部分亦為上
    訴效力所及云云，尚有誤會，末此敘明。
據上論斷，應依刑事訴訟法第455 條之1 第3 項、第369 條第1
項前段、第364 條、第299 條第1 項前段，刑法第185 條之3 、
第41條第1 項前段，罰金罰鍰提高標準條例第2 條，判決如主文
。
本案經檢察官徐則賢到庭執行職務。
中　　華　　民　　國　　94　　年　　3 　　月　　22　　日
                  臺灣桃園地方法院刑事第七庭
                      審判長法  官  孫惠琳
                            法  官  賴淑美
                            法  官  林惠霞
上正本證明與原本無異。
不得上訴。
                            書記官  陳恩如
中　　華　　民　　國　　94　　年　　3 　　月　　22　　日
附錄本案論罪科刑法條全文
刑法第185條之3
服用毒品、麻醉藥品、酒類或其他相類之物，不能安全駕駛動力
交通工具而駕駛者，處一年以下有期徒刑、拘役或三萬元以下罰
金。
